臺灣臺南地方法院刑事判決　　　　　　 94年度簡上字第358號
公　訴　人　臺灣臺南地方法院檢察署檢察官
上　訴　人
即　被　告　甲○○
選任辯護人　李合法律師
　　　　　　趙培皓律師
上列上訴人即被告妨害電腦使用案件，不服本院刑事簡易庭94年
度簡字第747號中華民國94年9月30日第一審判決（聲請簡易判決
處刑書案號：94年度偵字第417號），提起上訴，本院管轄之第
二審合議庭認本件有刑事訴訟法第四百五十二條之情形，逕依通
常程序為第一審判決如下：
    主  文
原判決撤銷。
本件公訴不受理。
    理  由
一、公訴意旨如聲請簡易判決處刑書所載（如附件）。
二、按告訴乃論之罪，告訴人於第一審辯論終結前得撤回其告訴
    ，又告訴經撤回者，應諭知不受理之判決，刑事訴訟法第
    238條第1項、第303條第3款分別定有明文。
三、查本件告訴人億泰利多媒體股份有限公司 (代表人謝明達，
    下稱億泰利公司)告訴被告甲○○妨害電腦使用案件，聲請
    簡易判決處刑書聲請意旨及原判決之犯罪事實認被告甲○○
    係與「繽紛色彩」網站，名為「石明玉」之成年負責人，共
    同基於干擾他人電磁紀錄之犯意聯絡，自民國九十二年十月
    下旬某日起，在其所架設之「紫瓶線上遊戲資訊網」站（
    http://homepage12.seed.net.tw/Web@1Watttsai/htm/top.
    htm），提供予付費註冊之不特定消費者，由玩家先上「紫
    瓶線上遊戲資訊網」下載該外掛程式，再將錢匯入甲○○所
    有之合作金庫朝馬分行0000000000000號帳戶後，即可憑註
    冊碼要求甲○○開通後使用。玩家使用該外掛程式可大幅增
    加遊戲人物角色之能力及虛擬寶物、貨幣，影響億泰利公司
    之獲利。且前開外掛程式之運作，亦造成億泰利公司專門處
    理該遊戲之伺服器主機大量之異常資料，進而干擾億泰利公
    司電腦紀錄之處理效能。嗣於九十三年二月十六日十四時二
    十五分許，為警持搜索票在臺南縣安定鄉六嘉村六塊寮一之
    十五號查獲，並扣得電腦螢幕、主機、鍵盤、滑鼠、中華電
    信數據機、集線器、合作金庫朝馬分行存摺等物。因認被告
    甲○○犯有刑法第三百六十條之干擾他人電腦罪，依同法第
    三百六十三條之規定，須告訴乃論。而同一犯罪事實已據告
    訴人億泰利公司之告訴代理人柯傑元在同一案件（即犯罪事
    實與被告相同）之另案偵查中，於九十四年二月四日當庭撤
    回告訴（見台南地方法院檢察署94年度偵字第1460號偵查卷
    九十四年二月四日偵查筆錄），且已由檢察官於九十四年二
    月十四日為不起訴處分，且其不起訴處分意旨亦係認「告訴
    及台南市警察局移送意旨略以：被告林逸鈞、甲○○二人利
    用http://homepage12.seed.net.tw/web@awattsai/htm/ttm
    /top.h tm、http://ezmud.waigua.cn/、http://tw.33wg.
    com/6.htm等網站，自民國92年10月中旬起，從事代理及販
    售可干擾告訴人億泰利公司所代理之「天上碑網路線上遊戲
    」伺服主機運作之外掛程式，並提供帳號供不特定人購買該
    外掛程式及匯款，該程式是利用「練功機器人」之程式來欺
    騙伺服器，干擾竄改伺服主機中之等級、寶物、虛擬貨幣等
    資料。因認被告涉有刑法第360條之妨害電腦使用罪嫌云云
    。參之該偵查案件內所移送之事實亦係於九十三年二月十六
    日十四時一十五分許，在台南縣安定鄉六嘉村六塊寮一之十
    五號查獲被告甲○○，並扣得電腦螢幕、主機、鍵盤、滑鼠
    、中華電信數據機、集線器、合作金庫朝馬分行存摺等物之
    事實（見卷用所附九十三年警聲搜字第一四六號卷）。顯見
    該案所偵查之被告甲○○與犯罪事實與檢察官以九十四年度
    偵字第四一七號聲請簡易判決處刑之妨害電腦使用案件之被
    告甲○○與犯罪事實相同，是屬同一案件。同一案件既經告
    訴人於第一審辯論結終前（即簡易判決前）之偵查中撤回告
    訴。依照首開說明，即得不經言詞辯論，而為諭知不受理之
    判決。詎料，原審竟為論罪科刑之實體判決，其判決自屬違
    法，應予撤銷，改為諭知不受理之判決。
四、按對於簡易判決之上訴，準用刑事訴訟法第三編第一章及第
    二章之規定，刑事訴訟法第四百五十五條之一第一項定有明
    文。又管轄第二審之地方法院合議庭受理簡易判決上訴案件
    ，應依通常程序審理，其認案件有刑事訴訟法第四百五十二
    條之情形者，應撤銷原判決，逕依通常程序為第一審判決，
    此為法院辦理刑事訴訟簡易程序案件應行注意事項第十四項
    所明定。本件被告本應為不受理之諭知，原審竟判處被告有
    期徒刑五月並諭知電腦螢幕等沒收，自有未合，爰依同法第
    四百五十二條之規定，逕依通常程序為第一審判決。
據上論斷，應依刑事訴訟法第三百零三條第三款、第三百零七條
、第四百五十五條之一第三項、第四百五十二條、第三百六十九
條第一項前段、第三百六十四條，判決如主文。
中　　華　　民　　國　　96　　年　　1 　　月　　5 　　日
　　　　　　刑事第九庭    審判長法  官  楊清安
                                法  官  卓穎毓
                                法　官  朱中和
以上正本證明與原本無異。
如不服本判決，應於判決送達後10日內，向本院提出上訴狀。（
應附繕本）
　　　　　　　　　　　　　　　　書記官　陳著振
中　　華　　民　　國　　96　　年　　1 　　月　　8 　　日
